# 关联方应收款项余额可不计提坏账准备吗

提问人：望海潮 时间：2014-01-07 14:06:59
公司所处集团内其他关联方之间应收款项余额，是否可单项认定，如凭以往实践经验看发生坏账可能性极小，是否可不提坏账准备。
如本期不计提，是否为会计估计变更。

回答人：chenyiwei
可以对关联方欠款采用个别认定法计提坏帐准备，或者将关联方欠款划分为一个单独的信用风险组合，对该组合根据历史经验确定不同于非关联方欠款的坏帐准备计提比例。但不建议绝对地表述为“对所有关联方往来均不计提坏帐准备”。